【裁判字號】    89,易,2494
【裁判日期】    890829
【裁判案由】    竊盜
【裁判全文】
臺灣臺中地方法院刑事判決                        八十九年度易字第二四九四號
    公  訴  人  台灣台中地方法院檢察署檢察官
    被      告  丁○○
右列被告因竊盜案件，經檢察官提起公訴（八十九年度偵字第一一二八六號），本院
判決如左：
    主  文
丁○○連續攜帶兇器竊盜，處有期徒刑拾月。扣案之螺絲起子壹支及鑰匙壹支，均沒
收。
    事  實
一、丁○○意圖為自己不法之所有，並基於概括之犯意，先於民國八十九年七月二日
    凌晨三時許，至乙○○所有無人居住之臺中縣埤頭山埤頭里河床農舍，徒手竊取
    乙○○所有之水電噴燈二瓶、釣魚工具一箱、切斷切片一台、老虎鉗一組、磨石
    器一組等物，價值合計為新台幣（下同）六千餘元，得手後，隨即離去；又於八
    十九年七月三日凌晨一時五十分許，在臺中市○○區○○路一段三六七之十八巷
    十二號附近，攜帶其所有可供兇器使用之螺絲起子及鑰匙各一支，趁人不注意之
    際，開啟車鎖，竊取丙○○所有停放該處之牌照號碼Ｎ六－二八五七號自用小客
    車一輛，得手後即充為代步工具，並隨即駕駛該車於當日凌晨四時許，駛抵至甲○○所有無人居住之臺中縣埤頭山埤頭里河床新生地之農場水果園內，徒手竊取
    甲○○所有之工具配備組一組、急救箱一箱、水電噴燈組一組，噴燈瓦斯一箱等
    物，價值合計約為一萬元，得手後即連同前一日所竊得之水電噴燈、釣魚工具、
    切斷切片、老虎鉗、磨石器等物均藏置於車內。嗣於八十九年七月四日凌晨三時
    許，丁○○駕駛上開自用小客車前往臺中縣埤頭山埤頭里河床新生地農場水果園
    時，為警巡員當場查獲，並扣得其所有行竊用之之螺絲起子及鑰匙各一支，復於
    車內起出水電噴燈二瓶、釣魚工具一箱、切斷切片一台、老虎鉗一組、磨石器一
    組（均已發還乙○○）、工具配備組一組、急救箱一箱、水電噴燈組一組，噴燈
    瓦斯一箱（均已發還甲○○）等物。
二、案經臺中縣警察局豐原分局報請臺灣臺中地方法院檢察署檢察官偵查起訴。
    理  由
一訊據被告丁○○僅坦承於前揭時、地，持螺絲起子及鑰匙各一支，竊取丙○○所
    有之牌照號碼Ｎ六－二八五七號自用小客車一輛，及為警查獲時，於車內起出水
    電噴燈二瓶、釣魚工具一箱、切斷切片一台、老虎鉗一組、磨石器一組、工具配
    備組一組、急救箱一箱、水電噴燈組一組，噴燈瓦斯一箱等物之事實，惟矢口否
    認有竊取水電噴燈等物之行為，辯稱：水電噴燈等物均係伊於臺中縣埤頭山埤頭
    里河床草叢處拾獲，非竊取云云。惟查：右揭事實，業據被害人乙○○、丙○○
    、甲○○於警訊及本院審理時指述綦詳，並有被告所有之螺絲起子及鑰匙各一支
    扣案可證，及贓物領具保管單三紙、車輛車牌失竊作業─查獲車輛認可資料一紙
    在卷可憑，又據被害人乙○○、甲○○到庭證述，水電噴燈等物仍屬有使用價值
    之物，而其等合計市價分別為六千餘元及一萬元等情，被害人豈有任意丟棄之理
    ，再者，水電噴燈等物分屬乙○○、甲○○所有，竟於同一時間、同一地點為被
    告同時拾獲，即違常情，是被告所辯為避就之詞，不足採信，被告之犯行洵堪認
    定。
二、查刑法上所謂兇器，其種類並無限制，凡客觀上對於人之生命、身體、安全構成
    威脅，具有危險性之兇器均屬之，且祇須行竊時攜帶此種具有危險性之兇器為已
    足，並不以攜帶之初有行兇之意圖為必要，最高法院七十九年臺上字第五二五三
    號判例可資參照；螺絲起子在客觀上足以殺傷人之生命、身體之器械，顯為具有
    危險性之兇器。是被告於八十九年七月三日凌晨一時五十分許，竊取牌照號碼Ｎ
    六－二八五七號自用小客車之行為，核係犯刑法第三百二十一條第一項第三款攜
    帶兇器竊盜罪；於八十九年七月二日凌晨三時許及七月三日凌晨四時許，分別竊
    取乙○○及甲○○二人之水電噴燈等物之行為，核均係犯刑法第三百二十條第一
    項之普通竊盜罪。被告先後於八十九年七月二日、七月三日所犯之刑法第三百二
    十一條第一項第三款之加重竊盜罪及第三百二十條第一項之普通竊盜罪，三次竊
    盜犯行，時間緊接，所犯係構成要件相同之罪名，顯係基於概括犯意為之，為連
    續犯，應依刑法第五十六條規定以情節較重之刑法第三百二十一條第一項第三款
    之加重竊盜罪一罪論，並加重其刑。爰審酌被告年紀尚輕竟不思以正途獲取財產
    ，竊取他人財物，危害社會治安，及其犯罪之手段、犯後尚能坦認部分罪行等一
    切情狀，量處如主文所示之刑，以示懲儆。至於扣案之螺絲起子一支及鑰匙一支
    ，分別係被告所有供其竊取財物所用之物，業經被告供明在卷可按，應依刑法第
    三十八條第一項第二款宣告沒收。
據上論斷，應依刑事訴訟法第二百九十九條第一項前段，刑法第五十六條、第三百二
十一條第一項第三款、第三十八條第一項第二款，罰金罰鍰提高標準條例第一條前段
，判決如主文。
本案經檢察官詹漢山到庭執行職務。
中      華      民      國      八十九      年    八    月    二十九   日
                                臺灣臺中地方法院刑事第一庭
                                      法  官  楊國精
右正本證明與原本無異。
如不服本判決，應於送達後十日內向本院提出上訴狀 （須附繕本） ，上訴於台灣高
法院台中分院。
                                      書記官
中      華      民      國      八十九      年    八    月    二十九    日
附錄：本案論罪科刑法條全文
刑法第三百二十一條第一項第三款：
犯竊盜罪而有左列情形之一者，處六月以上五年以下有期徒刑：
    三、攜帶兇器而犯之者。


司法院資訊處製作；財團法人民間司法改革基金會備份。
